臺灣桃園地方法院刑事判決　　　　　100年度交簡上字第156號
上　訴　人　臺灣桃園地方法院檢察署檢察官
被　　　告　吳彥德原名吳家榮.
上列上訴人因被告公共危險案件，不服本院簡易庭民國100 年6
月28日100 年度桃交簡字第2414號第一審刑事簡易判決（聲請簡
易判決處刑案號：100 年度偵字第8986號），提起上訴，本院管
轄之第二審合議庭判決如下：
    主  文
上訴駁回。
    事  實
一、本件經本院審理結果，認原審以被告吳彥德犯刑法第185 條
    之3 服用酒類不能安全駕駛動力交通工具而駕駛罪，判處有
    期徒刑3 月，如易科罰金，以新臺幣（下同）1 千元折算1
    日，經核其認事用法及量刑均無不當，應予維持，其餘均引
    用第一審刑事簡易判決書記載之事實及理由（如附件）。
二、上訴人上訴意旨略以：
(一)、被告犯後雖坦承犯行，然被告前於民國95年間，業因服用酒
    類不能安全駕駛動力交通工具而駕駛案件，經貴院以95年度
    桃交簡字第2327號判決判處有期徒刑3月確定（如易科罰金
    以新臺幣1000元折算1日），並於96年5月10日易科罰金執行
    完畢，而被告於上揭刑之執行完畢後5年內故意再犯，本件
    自屬累犯，且被告於本件判決前未久，亦因服用酒類不能安
    全駕駛動力交通工具而駕駛案件，經貴院於100年1月31日以
    100年度桃交簡字第382號論以累犯，並判處有期徒刑4月確
    定，有該判決查詢資料及被告全國刑案資料查註表1份在案
    ，則原審僅科處上開刑度，較諸前案容有失衡之虞；
(二)、被告本次為警查獲酒後駕車，經施以酒精濃度測試顯示其吐
    氣所含酒精成分達每公升1.72毫克，依原判決所引用「駕駛
    人行為反應之研究－酒醉駕車對駕駛行為之分析研究」資料
    ，相當於被告血液中酒精濃度（BAC）百分之0.34（算式：
    0.25÷0.05％＝500，1.72÷500×100＝0.34％），超過百
    分之0.15，對駕駛能力之影響為視線搖晃，駕駛已進入恍惚
    狀態，判斷及理解遭到扭曲，駕駛不穩定。對心裡行為之影
    響為；意識不明，嘔吐，站、走及講話困難，責任感喪失，
    精神處於麻痺狀態，其不能安全駕駛動力交通工具之情至明
    ；參以被告前經判決確定之2次酒後駕車案件，酒測值各為
    每公升1.70毫克及1.95毫克，有上開2判決及聲請簡易判決
    處刑書可佐；末以刑法第185條之3規定既置於該法第11章公
    共危險罪章，且不以發生不能安全駕駛之結果為要件，而以
    危險犯之方式處罰之，矧其立法目的係為保障路上過往車輛
    及行人法益，本件被告酒測值非低，其受酒精影響程度重大
    ，猶仍駕駛車輛而上路，顯見其對公共安全之漠視，且對刑
    罰規範反應甚低，原審未予審酌被告違反義務之程度、犯罪
    所生之危險及累犯應予加重等情，判處被告有期徒刑3月，
    量刑部分難謂妥適。
三、按法官於有罪判決如何量處罪刑，為實體法賦予審理法官裁
    量之刑罰權事項，法官行使此項裁量權，自得依據個案情節
    ，參酌刑法第57條所定各款犯罪情狀之規定，於法定刑度內
    量處被告罪刑；除有逾越該罪法定刑或法定要件，或未能符
    合法規範體系及目的，或未遵守一般經驗及論理法則，或顯
    然逾越裁量，或濫用裁量等違法情事之外，自不得任意指摘
    其量刑違法，最高法院分別著有80年臺非字第473 號、75年
    臺上字第7033號、72年臺上字第6696號、72年臺上字第3647
    號判例可資參照。準此，法官量刑，如非有上揭明顯違法之
    情事，自不得擅加指摘其違法或不當。
四、經查，被告固於99年10月16日上午9 時12分許，騎乘車牌號
    碼TZ6-073 號之輕型機車，行經桃園縣蘆竹鄉○○路○ 段50
    號前，因不勝酒力而摔倒路旁，經警到場處理，並當場對其
    施以酒精濃度測試，測得其呼氣酒精濃度達每公升1.95毫克
    ，因而為本院100 年度桃交簡字第382 號判決判處有期徒刑
    4 月確定，然本案比諸該案，被告於本案係於100 年2 月28
    日凌晨1 時27分許，騎乘上開輕型機車，行經蘆竹鄉○○路
    與六福路口為警攔檢，經施以酒精測試器測試，測得呼氣酒
    精濃度每公升1.72毫克，是可知，被告本案同樣酒後騎乘輕
    型機車上路，然尚未發生摔倒或其他交通事故，且經警施以
    酒精測試器測試，測得呼氣酒精濃度較諸被告於本院100 年
    度桃交簡字第382 號之前案之測得呼氣酒精濃度為低，是本
    案雖為被告第三犯刑法第185 條之3 之罪，然尚不得因本案
    原審判處被告有期徒刑3 月，較諸上開前案之量刑為低，即
    指原審判決於量刑有明顯恣意或嚴重違反比例原則之處。復
    查，被告為本院以95年度桃交簡字第2327號判決判處有期徒
    刑3 月之案件，係其於95年7 月7 日19時30分許駕駛車牌號
    碼9957─EN號之自用小客車沿國道一號公路由北往南方向行
    駛，行經該路段南向52公里處時，與楊士龍所駕駛之車牌號
    碼3R─7083號之自用小客車及吳盛清所駕駛之FB─8270號之
    自用小客車發生碰撞（無人受傷），經警據報前往處理，測
    得其呼氣之酒精濃度為每公升1.70毫克，由此可知，被告於
    該前案係酒後駕駛自小客車上國道並肇致事故，比諸本案，
    被告係騎乘機車於一般道路，其所造成之抽象危險程度容屬
    有所不同，上開前案之危害程度比諸本案為重，是本案原審
    判處被告有期徒刑3 月，與該前案之量刑相同，亦不得遽指
    原審判決於量刑有明顯恣意或嚴重違反比例原則之處。綜此
    ，原審參酌被告前已犯同罪質之公共危險罪，受上開罪刑之
    宣告與執行情形，並已依累犯規定加重其刑，再參酌被告於
    本件飲酒後已達不能安全駕駛動力交通工具之程度，經測得
    吐氣所含酒精成分達每公升1.72毫克之犯罪情節，惟犯後自
    白，態度尚可與其素行情形等一切情狀，量處被告有期徒刑
    3 月，並諭知如易科罰金以1,000 元折算1 日。經核其認事
    用法並無違誤，量刑亦屬妥適，應予維持。上訴人上訴，指
    摘原審量刑過輕云云，為無理由，而應予駁回。被告經合法
    傳喚，無正當理由不到庭，有被告親收之本院傳票之送達回
    證1 紙附卷可稽，爰不待其陳述逕行判決，併予敘明。
據上論斷，應依刑事訴訟法第455 條之1 第1 項、第3 項、第36
8 條、第371條、第373條，判決如主文。
本案經檢察官王齡梓到庭執行職務
中    華    民    國   100    年    11    月    10    日
               刑事第三庭  審判長法  官    曾家貽
                                 法  官    翁毓潔
                                 法  官    曾雨明
以上正本證明與原本無異。
本件不得上訴。
                                 書記官    李靜華
中    華    民    國   100    年    11    月    10    日
附件：
臺灣桃園地方法院刑事簡易判決     100年度桃交簡字第2414號
聲  請  人  臺灣桃園地方法院檢察署檢察官
被      告  吳彥德（原名吳家榮）
                    男  37歲（民國○○年○○月○日生）
                    身分證統一編號：Ｚ000000000號
                    住桃園縣蘆竹鄉○○村○鄰○○路○段353
                      號7樓之1
上列被告因公共危險案件，經檢察官聲請以簡易判決處刑（100
年度偵字第8986號），本院判決如下：
    主      文
吳彥德服用酒類，不能安全駕駛動力交通工具而駕駛，累犯，處
有期徒刑參月，如易科罰金，以新臺幣壹仟元折算壹日。
    事實及理由
一、本件犯罪事實，除檢察官聲請簡易判決處刑書犯罪事實欄一
    關於被告前科紀錄部分補充「吳彥德前於100 年間因公共危
    險（服用酒類，不能安全駕駛動力交通工具而駕駛罪）案件
    ，經本院以100 年度桃交簡字第382 號判決判處有期徒刑4
    月確定。」外，餘均引用檢察官聲請簡易判決處刑書之記載
    （如附件）。
二、被告於警詢時坦承於前揭時、地，其飲酒後駕車，經警攔檢
    對之實施酒測，測得其吐氣所含酒精成分每公升1.72毫克而
    查獲情事，並有酒精呼氣檢測單1 份顯示其吐氣所含酒精成
    分每公升1.72毫克情形可佐。依交通部運輸研究所90年9 月
    24日運安字第900005854 號函所載呼氣中酒精濃度每公升含
    量為0.25毫克，即相當於血液中酒精濃度（ＢＡＣ）百分之
    0.05，且依該函所附該所79年「駕駛人行為反應之研究－酒
    醉駕車對駕駛行為之分析研究」指出：ＢＡＣ達百分之0.
    03至百分之0.05時，對駕駛能力之影響為：多數駕駛人心境
    逐漸變幻不定，視覺與反應靈敏性減弱，對速度及距離的判
    斷力差。對心理行為之影響為：觀察力逐漸欠缺，心情漸趨
    輕鬆，自信心增加，多話，精神狀態處於陶醉感。ＢＡＣ
    到達百分之0.05至百分之0.08時，對駕駛能力之影響為：反
    應遲鈍，駕駛能力受損，遲而不決或決而不行。對心理行為
    之影響為：情緒鬆弛，感情與行為趨向誇張，肌肉不協調，
    精神處於興奮狀態。ＢＡＣ到達百分之0.08至百分之0.15
    時，對駕駛能力之影響為：判斷力嚴重受到影響，體能與精
    神協調受損，駕駛之體能困難增加。對心理行為之影響為：
    產生情緒異常現象，步伐不平穩，言語不清，反應惡劣，記
    憶及判斷力受損，精神處於錯亂狀態。超過百分之0.15時
    ，對駕駛能力之影響為：視線搖晃，駕駛已進入恍惚狀態，
    判斷及理解遭到扭曲，駕駛不穩定。對心理行為之影響為：
    意識不明，嘔吐，站、走及講話困難，責任感喪失，精神處
    於麻痺狀態。超過百分之0.5 時，對駕駛人能力之影響為
    ：無法開車。對心理行為之影響為：爛醉如泥，失去知覺可
    能致死，精神處於昏睡狀態。被告於本件所測得之吐氣所含
    酒精成分為每公升1.72毫克，相當於血液中酒精濃度（BAC
    ）百分之0.344 ，依上開說明，其視線搖晃，駕駛已進入恍
    惚狀態，判斷及理解遭到扭曲，駕駛不穩定。再參酌被告其
    酒後生理協調平衡檢測結果，5 項檢測中有4 項不合格，並
    有騎乘機車對員警指揮及交通號誌無反應或遲緩、蛇行、車
    身搖擺不定等顯然駕駛能力欠佳之情形，且命被告作平衡動
    作，其有腳步不穩之情形，又查獲過程中，其有意識模糊、
    注意力無法集中等情形，此有桃園縣政府警察局汽車駕駛人
    酒後生理協調平衡檢測紀錄卡1 份、測試觀察紀錄表1 紙附
    卷可稽，益見被告駕車當時已達於不能安全駕駛動力交通工
    具程度。綜上，足認被告上開任意性自白與事實相符，堪以
    採信，本件事證明確，被告犯行洵堪認定，應依法論科。
三、核被告所為，係犯刑法第185 條之3 之服用酒類不能安全駕
    駛動力交通工具而駕駛罪。被告有如上開附件犯罪事實欄所
    示之有期徒刑執行完畢之情形，此有臺灣高等法院被告前案
    紀錄表各1 份可按。其於受此有期徒刑之執行完畢後，5 年
    內故意再犯本件有期徒刑以上之刑之罪，為累犯，應依刑法
    第47條第1 項規定，依法加重其刑。爰審酌被告前已犯同罪
    質之公共危險罪，受上開罪刑之宣告與執行情形，又於本件
    飲酒後已達不能安全駕駛動力交通工具之程度，經測得吐氣
    所含酒精成分達每公升1.72毫克之犯罪情節，惟犯後自白，
    態度尚可與其素行情形等一切情狀，量處如主文所示之刑，
    並諭知易科罰金之折算標準，以示懲儆。
四、依刑事訴訟法第449 條第1 項前段、第3 項、第454 條第2
    項，刑法第185 條之3 、第47條第1 項、第41條第1 項前段
    ，刑法施行法第1 條之1 第1 項，逕以簡易判決處刑如主文
    。
五、如不服本判決，應於判決書送達之翌日起10日內，向本院提
    出上訴狀（應附繕本）。
中    華    民    國    100   年    6     月    28    日
                              交通法庭    法  官  李麗珍
以上正本證明與原本無異。
如不服本判決，得於判決書送達之翌日起10日內，以書狀敘述理
由，向本庭提出上訴（應附繕本）。
                                          書記官  李靜華
中    華    民    國   100    年    7     月    5     日
附錄論罪科刑依據之法條：
中華民國刑法第185條之3
服用毒品、麻醉藥品、酒類或其他相類之物，不能安全駕駛動力
交通工具而駕駛者，處1 年以下有期徒刑、拘役或科或併科15萬
元以下罰金。
附件：
臺灣桃園地方法院檢察署檢察官聲請簡易判決處刑書
                                     100年度偵字第8986號
    被      告  吳彥德  男  37歲（民國○○年○○月○日生）
                        住桃園縣蘆竹鄉○○村○鄰○○路○段
                          353號7樓之1
                        國民身分證統一編號：Ｚ000000000號
上列被告因公共危險案件，業經偵查終結，認為宜以簡易判決處
刑，茲將犯罪事實及證據並所犯法條分敘如下：
        犯罪事實
一、吳彥德前因酒後駕車之公共危險案件，經臺灣桃園地方法院
    95年度桃交簡字第2327號判處有期徒刑3月確定，於民國96
    年5月10日易科罰金而執行完畢。猶不知悛悔，明知飲用酒
    類，不能安全駕駛動力交通工具，竟於100年2月27日22時至
    翌日即28日凌晨0時許，在桃園縣蘆竹鄉○○路○段353號7樓
    之1住處飲用米酒後，已達不能安全駕駛動力交通工具之程
    度，仍貿然騎乘車牌號碼TZ6-073號輕型機車上路，於28日
    凌晨1時27分許，行經蘆竹鄉○○路與六福路口為警攔檢，
    經施以酒精測試器測試，測得呼氣酒精濃度每公升1.72毫克
    ，始悉上情。
二、案經桃園縣政府警察局蘆竹分局移送偵辦。
        證據並所犯法條
一、上揭犯罪事實，業據被告吳彥德於警詢坦承不諱，復有被告
    親為署押之當事人酒精濃度測試測試列印單、桃園縣政府警
    察局舉發違反道路交通管理事件通知單、汽車駕駛人酒後生
    理協調平衡檢測紀錄卡及違反刑法第185條之3案件測試觀察
    紀錄表各1份在卷可稽，參以德、美認定標準，飲酒後呼氣
    酒精濃度達每公升0.55毫克者，其肇事率為一般正常人之10
    倍（參考法務部88年5月18日法88檢字第1669號函）。本件
    被告酒後呼氣酒精濃度經測得之數值為每公升1.72毫克，猶
    仍駕車行駛，其犯嫌已堪認定。
二、核被告所為，係犯刑法第185條之3之公共危險罪嫌。又被告
    曾有如犯罪事實欄所載之論罪科刑及執行情形，有本署刑案
    資料查註紀錄表1份在卷足參，其前受有期徒刑執行完畢，5
    年以內故意再犯本件有期徒刑以上之罪，為累犯，請依刑法
    第47條第1項規定加重其刑。
三、依刑事訴訟法第451條第1項聲請逕以簡易判決處刑。
    此  致
臺灣桃園地方法院
中    華    民    國   100    年    5     月    26    日
                              檢  察  官  陳  貞  卉
本件證明與原本無異
中    華    民    國   100    年    6     月    15   日
                              書  記  官  黃  淑  婷